【裁判字號】    92,訴,502
【裁判日期】    920829
【裁判案由】    違反毒品危害防制條例
【裁判全文】
臺灣屏東地方法院刑事判決                          九十二年度訴字第五二號
    公  訴  人  臺灣屏東地方法院檢察署檢察官
    被      告  甲○○
右列被告因違反毒品危害防制條例案件，經檢察官聲請簡易判決處刑（九十二年度毒
偵字第四二七、四八○、五九四號），經本院潮州簡易庭認不宜以簡易判決處刑，移
由本院刑事庭改依通常程序審理，及同署檢察官移送併辦（臺灣屏東地方法院檢察署
九十二年度毒偵字第七二八、九三一號），本院判決如左：
    主  文
甲○○連續施用第一級毒品，處有期徒刑壹年，扣案之海洛因壹包（淨重零點壹肆公
克，包裝袋重零點伍公克）沒收銷燬、注射針筒伍支沒收；又連續施用第二級毒品
，處有期徒刑捌月，扣案之安非他命伍包（毛重壹點柒公克）沒收銷燬，圓柱狀玻璃
球壹只沒收。應執行有期徒刑壹年陸月，扣案之海洛因壹包（淨重零點壹肆公克，包
裝袋重零點伍公克）、安非他命伍包（毛重壹點柒公克）均沒收銷燬，圓柱狀玻璃
球壹只、注射針筒伍支沒收。
    事  實
一、甲○○曾因施用第二級毒品安非他命案件，經依本院以民國八十九年度毒聲字第
    三五○號裁定移送觀察、勒戒，並以八十九年毒聲字第五七二號裁定予以強制戒
    治，雖曾於八十九年七月十七日以八十九年毒聲字第一六五四號裁定停止強制戒
    治，惟嗣復以九十年毒聲字第四五七號裁定撤銷停止強制戒治，至強制戒治期滿
    後，經臺灣屏東地方法院檢察署檢察官於九十一年二月二日以該署九十一年度戒
    毒偵字第三○號為不起訴處分確定。然甲○○竟猶不思戒除惡習，於該不起訴處
    分確定後之五年內，復基於施用第一級毒品海洛因之概括犯意，自九十二年一月
    間某日起，至同年四月二十八日之某時止，連續在其屏東縣林邊鄉○○村○○路
    一一一之一號住處及附近之工寮內以針筒注射之方式，多次施用第一級毒品海洛
    因，嗣分別於附表編號１至５所示時間、地點為警查獲，並分別扣得海洛因一包
    （淨重零點一四公克，包裝袋重零點三五公克）、注射針筒五支。
二、甲○○另行基於施用第二級毒品安非他命之概括犯意，自九十二年一月間某日起
    ，至同年四月二十日止，連續在其上述住處及附近工寮，以將安非他命置入圓柱
    狀玻璃球內燒烤產生煙霧之吸用方式，多次施用第二級毒品安非他命，嗣為警於
    附表編號１、２、３、５所示時間、地點為警查獲，並扣得安非他命五包（毛重
    一點七公克）、施用安非他命使用之圓柱狀玻璃球一個。後甲○○經台灣屏東地
    方法院檢察署檢察官向本院聲請以九十二年度毒聲字第五六○號裁定送令入戒治
    處所施以強制戒治，現仍於臺灣屏東看守所附設戒治處所強制戒治中。
三、案經屏東縣警察局東港分局報請台灣屏東地方法院檢察署檢察官偵查起訴及移送
    併辦。
    理  由
一、上述事實，已據被告甲○○坦白承認，又其於九十二年二月八日、同年三月七日
    、同年月二十日、同年四月十日及同年月二十八日分別為警查獲後於警詢時所採
    集之尿液送檢驗結果，確呈嗎啡（海洛因水解之反應）陽性反應，於九十二年二
    月八日、同年三月七日、同年月二十日、同年四月十日所採集之尿液送檢驗結果
    ，亦呈甲基安非他命陽性反應，有屏東縣衛生局九十二年三月二十六日、同年四
    月十一日、同年月二十四日屏縣衛檢六字第九二○一二八、九二○一五二、九二
    ○一五六號煙毒及麻醉藥品類委託檢驗結果通知書、台灣檢驗科技股份有限公司
    九十二年五月十五日、三月七日濫用藥物尿液檢驗報告各一紙在卷可憑，此為鑑
    定機關本於專業知識及以精密儀器測試後所得之結論，自可憑信，另扣案之結晶
    狀固體五包（毛重一點七公克），經警方以試劑檢驗結果亦呈安非他命陽性反應
    ，白粉一包（淨重零點一四公克），經法務部調查局鑑定結果為含海洛因成分，
    此分別有屏東縣警察局東港分局檢驗報告單、法務部調查局鑑定通知書各一紙存
    卷可佐，復有其所有供施用海洛因之針筒五支、施用安非他命之圓柱狀玻璃球一
    個扣案可稽，被告自白施用海洛因及安非他命，應與事實相符，而堪採信。又被
    告曾因施用第二級毒品安非他命案件，經依本院以民國八十九年度毒聲字第三五
    ○號裁定移送觀察、勒戒，並以八十九年毒聲字第五七二號裁定予以強制戒治，
    雖曾於八十九年七月十七日以八十九年毒聲字第一六五四號裁定停止強制戒治，
    惟嗣復以九十年毒聲字第四五七號裁定撤銷停止強制戒治，至強制戒治執行期滿
    後，經臺灣屏東地方法院檢察署檢察官於九十一年二月二日以該署九十一年度戒
    毒偵字第三○號為不起訴處分確定；且其於五年以內再犯本件施用第一級、第二
    級毒品犯行後，經本院以九十二年度毒聲字第五六○號再予以裁定送戒治處所施
    以強制戒治等情，有前開不起訴處分書、臺灣高等法院被告全國前案紀錄表、本
    院九十二年度毒聲字第五六○號裁定各一份附卷足憑。本件事證明確，被告施用
    海洛因及安非他命之犯行，均堪認定。
二、核被告施用海洛因之行為，係犯毒品危害防制條例第十條第一項施用第一級毒品
    罪；其施用安非他命之行為，則係犯同條例第十條第二項施用第二級毒品罪。而
    其於施用海洛因與安非他命前或後之持有海洛因與安非他命犯行，各為其施用之
    高度行為所吸收，均不另論罪。又被告多次施用海洛因及安非他命之行為，均時
    間緊接，手法相同，所犯均係犯罪構成要件相同之罪名，顯係基於概括犯意而反
    覆為之，應依連續犯規定，各論以一罪，並分別加重其刑。簡易判決處刑書之事
    實僅記載被告於九十二年三月七日下午七時十分許回溯前七十二小時內某時、同
    年月二十日下午一時三十分許回溯前七十二小時內某時及同年四月十日施用海洛
    因及安非他命各三次，而未敘及其餘犯行，惟被告其餘之施用犯行與前開已起訴
    之犯罪事實，均具連續犯之裁判上一罪關係，為起訴效力所及，本院自應併予審
    理。被告所犯之上述二罪，犯意各別，行為互殊，應予分別論罪，合併處罰。爰
    審酌被告曾因施用毒品經送戒治所強制戒治後，仍未能戒斷其施用毒品之惡習，
    惟因施用毒品均僅係戕害其自己身心並無加害他人，犯罪後坦承犯行、態度尚稱
    良好等一切情狀，分別量處如主文所示之刑，並定其應執行刑。
三、扣案之海洛因一包（淨重零點一四公克，包裝重零點三五公克）係第一級毒品，
    安非他命一包（毛重零點三一公克）係第二級毒品，均應依毒品危害防制條例第
    十八條第一項前段之規定，沒收銷燬之，另扣案之針筒五支、圓柱狀玻璃球一個
    ，係被告所有供施用毒品海洛因及安非他命犯罪所用之物，業據其供明在卷，應
    依刑法第三十八條第一項第二款之規定宣告沒收。
據上論斷，應依刑事訴訟法第二百九十九條第一項前段、第四百五十二條，毒品危害
防制條例第十條第一項、第二項、第十八條第一項前段，刑法第十一條、第五十六條
、第五十一條第五款、第三十八條第一項第二款，判決如主文。
本案經檢察官顏珮珊到庭執行職務。
中      華      民      國      九十二      年    八    月    二十九    日
                                      臺灣屏東地方法院刑事第二庭
                          審判長法  官  黃國永
                                                法  官  翁世容
                                                法  官  林柏泓
右正本證明與原本無異。
如不服本判決應於收受本判決送達後十日內向本院提出上訴書狀，其未敘述上訴理由
者，並得於提起上訴後十日內向本院補提理由書狀（均須按他造當事人之人數附繕本
 ）「切勿逕送上級法院」
                                                書記官  吳光璵
中      華      民      國      九十二      年    八    月    二十九    日
 附表：
┌──┬────────┬─────────┬──────┬──────┐
│編號│查獲時間（民國）│查獲地點（屏東縣）│施用毒品種類│扣案物品    │
├──┼────────┼─────────┼──────┼──────┤
│ １ │九十二年二月八日│林邊鄉○○村○○路│海洛因      │無          │
│    │十五時許        │一一一之一號      │安非他命    │            │
├──┼────────┼─────────┼──────┼──────┤
│ ２ │九十二年三月七日│東港鎮○○路之南平│海洛因      │安非他命    │
│    │十七時三十分許  │洋釣魚池          │安非他命    │針筒、玻璃球│
├──┼────────┼─────────┼──────┤各一        │
│ ３ │九十二年三月二十│林邊鄉○○村○○路│海洛因      ├──────┤
│    │日十三時許      │段                │安非他命    │針筒二支    │
├──┼────────┼─────────┼──────┼──────┤
│ ４ │九十二年四月十日│林邊鄉○○村○○路│海洛因      │海洛因、針筒│
│    │十五時許        │某魚塭工寮        │安非他命    │一支        │
├──┼────────┼─────────┼──────┼──────┤
│ ５ │九十二年四月二十│林邊鄉○○村○○路│海洛因      │針筒一支    │
│    │八日十九時三十分│一一一之一號      │            │            │
└──┴────────┴─────────┴──────┴──────┘


司法院資訊處製作；財團法人民間司法改革基金會備份。
